【裁判字號】    99,易,509
【裁判日期】    991117
【裁判案由】    竊盜
【裁判全文】
臺灣基隆地方法院刑事判決               99年度易字第509號
公  訴  人  臺灣基隆地方法院檢察署檢察官
被      告  丙○○
上列被告因竊盜案件，經檢察官聲請以簡易判決處刑（99年度偵
字第2898號、第3786號），本院認不宜逕以簡易判決處刑，經改
依通常程序審理後判決如下：
    主  文
丙○○竊盜，累犯，處有期徒刑月，如易科罰金，以新臺幣壹
仟元折算壹日。
其餘被訴竊盜部分，公訴不受理。
    事  實
一、丙○○前因施用第一級毒品案件，經本院以94年度訴字第73
    3 號判決判處有期徒刑4 月確定，於民國94年11月30日易科
    罰金執行完畢。又因行使偽造私文書案件，經本院以98年度
    基簡字第688 號判決判處有期徒刑3 月確定，於98年11月20
    日執行完畢。詎其猶不知悔改，復基於意圖為自己不法所有
    之竊盜犯意，於99年3 月28日某時分（當日晚間9 時前），
    在臺北縣瑞芳鎮○○路○ 段鐵路巷9 號前，以所有之鑰匙1
    支（未據扣案），竊取甲○○所管有之HPX-563 號機車，供
    己騎用。嗣丙○○之友人李勝彥因另案在臺北縣政府警察局
    瑞芳分局瑞芳派出所接受員警詢問時，指證曾在臺北縣瑞芳
    鎮○○路，見丙○○騎乘上開甲○○失竊之機車，經警通知
    丙○○到案說明後，於99年4 月9 日上午10時13分許，在臺
    北縣瑞芳鎮○○路30號前，尋獲上開甲○○失竊之機車，始
    查悉上情。
二、案經臺北縣政府警察局瑞芳分局報告臺灣基隆地方法院檢察
    署檢察官偵查後聲請簡易判決處刑。
    理  由
甲、有罪部分：
壹、程序事項（關於證據能力）
    按被告以外之人於審判外之陳述，雖不符前4 條之規定，而
    經當事人於審判程序同意作為證據，法院審酌該言詞陳述或
    書面陳述作成時之情況，認為適當者，亦得為證據。當事人
    、代理人或辯護人於法院調查證據時，有第159條第1項不得
    為證據之情形，而未於言詞辯論終結前聲明異議者，視為有
    前項之同意，刑事訴訟法第159條之5定有明文。查本判決下
    列所引用之被告以外之人於審判外之言詞及書面陳述，雖屬
    傳聞證據，惟被告及公訴人於審判期日，對本案全部證據之
    證據能力均不爭執，且於審判期日就本院所調查之證據均未
    主張有刑事訴訟法第159 條不得為證據之情形，且均表示「
    沒有意見」，本院審酌該等證據作成時，亦無不適當之處，
    依前開規定，均有證據能力。
貳、實體事項
一、上開事實，業據被告於本院審理時坦承在卷，並據證人即被
    害人甲○○於警詢時指證在卷，且據證人即曾目擊被告騎乘
    甲○○失竊機車之李勝彥於警詢及偵訊時、證人即同曾目擊
    被告騎乘甲○○失竊機車之劉慶祥於警詢時證述明確，且有
    臺北縣政府警察局車輛尋獲電腦輸入單及甲○○領回失竊機
    車之贓物認領保管單各1 紙附卷可稽，被告之自白核與事實
    相符，可以採信。綜上，本案事證明確，被告之犯行洵堪認
    定，應依法論科。
二、核被告所為係犯刑法第320 條第1 項之竊盜罪。又查，被告
    前曾受有事實欄所載之有期徒刑執行完畢，有臺灣高等法院
    被告前案紀錄表在卷可稽，其於有期徒刑執行完畢後之5 年
    內，故意再犯本件有期徒刑以上之罪，合於累犯之規定，應
    依法加重其刑。爰審酌被告犯罪動機、行為手段、竊得財物
    價值，所生危害，暨其生活狀況、智識程度及犯後態度等一
    切情狀，量處如主文所示之刑，併諭知易科罰金之折算標準
    ，以資懲儆。末以被告固供稱持以竊盜之鑰匙係其所有，然
    因未據扣案，且被告供稱業已棄置不明地點，查無證據足以
    證明被告有再持以犯罪之可能，為免將來執行困難，爰不予
    宣告沒收，附此敘明。
乙、公訴不受理部分
一、公訴意旨另以：被告復各基於意圖為自己不法所有之竊盜犯
    意，利用在其胞兄丁○○所經營址設臺北縣瑞芳鎮○○○路
    67 之1號之元閣金屬有限公司（下稱元閣公司）任職之便，
    先後於下列時間，分別竊取丁○○所有而置於上開公司內之
    財物：
  (一)99年7 月19日下午某時分，徒手竊取不銹鋼材料24.5公斤，
    轉賣予不知情之址設臺北縣瑞芳鎮○○路○ 段44號「老山回
    收行」老闆娘黎氏，得款新台幣（下同）931 元。
  (二)99年7 月25日上午某時分，徒手竊取黑鐵廢料60公斤、鋁料
    20公斤，轉賣予不知情之址設臺北縣瑞芳鎮○○路16之1 號
    「詹水火商號」負責人詹林鳳嬌，得款510 元、800 元。
  (三)99年7 月25日晚上某時分，徒手竊取白鐵23.5公斤、鋁料28
    公斤，轉賣予不知情之址設臺北縣瑞芳鎮○○路40號「鉅豐
    行」負責人尤幸麗，得款1,057 元、1,120 元。
  (四)99年7 月26日上午某時分，徒手竊取白鐵廢料60公斤，轉賣
    予不知情之址設臺北縣瑞芳鎮○○路16之1 號「詹水火商號
    」負責人詹林鳳嬌，得款2,700 元。
二、按於直系血親、配偶或同財共居親屬之間，犯本章之罪者，
    得免除其刑。前項親屬或其他五親等內血親或三親等內姻親
    之間，犯本章之罪者，須告訴乃論，刑法第324 條定有明文
    。又按告訴乃論之罪，告訴人於第一審辯論終結前得撤回其
    告訴；告訴經撤回者，應諭知不受理之判決，刑事訴訟法第
    238 條第1 項、第303 條第3 款分別定有明文。本件告訴人
    丁○○告訴被告竊盜案件，公訴人認被告係觸犯刑法第320
    條第1 項之竊盜罪。經查：告訴人係被告之胞兄，二人間為
    旁系血親二親等之關係，此分據被告及告訴人陳明在卷，且
    有渠2 人全戶戶籍資料各1 份存卷可憑，故依前揭刑法第32
    4 條之規定，被告所涉犯之前揭竊盜罪即須告訴乃論。茲據
    告訴人於99年10月18日具狀撤回告訴，此有撤回告訴聲請狀
    1 紙在卷可按（見99年度基簡字第1556號卷第14頁）。依照
    首開說明，自應就被告被訴之前揭竊盜罪部分，諭知不受理
    之判決。
據上論斷，應依刑事訴訟法第452 條、第284 條之1 、第299 條
第1 項前段、第303 條第3 款，刑法第320 條第1 項、第47條第
1 項、第41條第1 項前段，刑法施行法第1 條之1 ，判決如主文
。
本案經檢察官乙○○到庭執行職務。
中    華    民    國    99    年    11    月    17    日
                  刑事第二庭法  官  劉桂金
以上正本證明與原本無異。
如不服本判決應於收受送達後10日內向本院提出上訴書狀，並應
敘述具體理由；其未敘述上訴理由者，應於上訴期間屆滿後20日
內向本院補提理由書(均須按他造當事人之人數附繕本)「切勿逕
送上級法院」。
中    華    民    國    99    年    11    月    17    日
                            書記官  劉如純
附錄本案論罪科刑法條：
中華民國刑法第320條第1項
意圖為自己或第三人不法之所有，而竊取他人之動產者，為竊盜
罪，處5年以下有期徒刑、拘役或5百元以下罰金。

司法院資訊處製作；財團法人民間司法改革基金會備份。
